臺灣板橋地方法院刑事裁定　　　　　　95年度交聲字第1933號
原處分機關　交通部公路總局台北區監理所
異　議　人
即受處分人　舒好嬰兒用品有限公司
代　表　人　甲○○
上列受處分人因違反道路交通管理處罰條例案件，對於交通部公
路總局台北區監理所中華民國95年11月22日以北監自裁字裁40-A
C0000000號違反道路交通管理事件裁決書所為之裁決處分不服，
聲明異議，本院裁定如下：
    主      文
異議駁回。
    理      由
一、原處分意旨略以：甲○○於民國95年8 月26日凌晨0 時34分
    許，駕駛異議人即受處分人所有車牌號碼７２８８─ＧＶ號
    自用小客車，行經台北市○○路、士商路口處，因有「行經
    有燈光號誌管制之交岔路口闖紅燈」之違規，經逕行舉發，
    填具台北市政府警察局95年9 月7 日北市警交大字第AC0000
    000 號舉發違反道路交通管理事件通知單，原處分機關於95
    年11月22日依道路交通管理處罰條例第53條第1 項、第63條
    第1 項規定，裁處罰鍰新台幣（下同）2,700 元，並記違規
    點數3 點，異議人於同年12月11日提出異議等情。
二、異議意旨略以：異議人之代表人甲○○確實駕駛系爭車輛行
    經前開路段為警舉發，惟該號誌沒有緩衝時間，是有陷阱的
    路口，異議人並未違規，原處分應予撤銷云云。
三、法院之判斷：
（一）按汽車駕駛人，行經有燈光號誌管制之交岔路口闖紅燈者
      ，處新台幣一千八百元以上五千四百元以下罰鍰，並記違
      規點數三點，道路交通管理處罰條例第53條第1 項、第63
      條第1 項第3 款分別定有明文。次按汽車駕駛人之行為有
      經以科學儀器取得證據資料證明其闖紅燈，當場不能或不
      宜攔截製單舉發者，得逕行舉發；又本條例之處罰，受舉
      發違反道路交通管理事件之受處罰人，認為受舉發之違規
      行為應歸責他人者，應於舉發違反道路交通管理事件通知
      單應到案日期前，檢附相關證據及應歸責人相關證明文件
      ，向處罰機關告知應歸責人，處罰機關應即另行通知應歸
      責人到案依法處理。逾期未依規定辦理者，仍依本條例各
      該違反條款規定處罰，道路交通管理處罰條例第7 條之2
      第1 項第1 款及第85條第1 項亦有明文。
（二）查甲○○駕駛異議人所有之系爭車輛，於前開時、地，有
      「行經有燈光號誌管制之交岔路口闖紅燈」之違規，為警
      逕行舉發等事實，為異議人所不否認，並據警員余政慶於
      本院審理時到庭證述明確，復有舉發違反道路交通管理事
      件通知單、照片等件附卷可佐，應堪信為真實。
（三）依卷附照片判讀結果，系爭車輛係於95年8 月26日凌晨0
      時34分許，在該路段紅燈顯示0.13秒後「前輪」觸壓感應
      線圈，再1 秒後以時速69公里之速度通過該路口，有卷附
      照片為證，是系爭車輛是在時相轉變為紅燈後，前輪方觸
      壓感應線圈，並闖越交岔路口，其確有闖紅燈之事實，洵
      堪認定。異議人辯稱：該號誌沒有緩衝時間，綠燈轉黃燈
      再轉紅燈需2 秒時間，行駛中的車子如果前輪壓到第一個
      「Ｓ」，而號誌燈剛好由綠燈轉換為黃燈，那就會以闖紅
      燈被舉發，因為後輪剛好也壓到第一個「Ｓ」是有陷阱的
      路口，異議人並未違規云云，核與事實不符，不足採信。
（四）綜上所述，甲○○駕駛異議人所有之系爭車輛，確有「行
      經有燈光號誌管制之交岔路口闖紅燈」之違規，原處分機
      關據以裁罰，於法有據，異議人聲明異議為無理由，應予
      駁回。
四、據上論斷，應依道路交通案件處理辦法第19條，裁定如主文
    。
中    華    民    國    96    年    4     月    17    日
                  刑事第六庭  法  官  林鈺琅
上列正本證明與原本無異。
如不服本裁定應於送達後五日內向本院提出抗告狀。
                              書記官  林蔚然
中    華    民    國    96    年    4     月    17    日
